臺灣桃園地方法院刑事裁定　　　　　　 96年度撤緩字第127號
聲　請　人　臺灣桃園地方法院檢察署檢察官
受　刑　人　甲○○
　　　　　　　　　　國民
上列聲請人因受刑人犯竊盜罪（臺灣桃園地方法院95年度易字第
1855號），聲請撤銷緩刑之宣告（96年度執聲字第949 號），本
院裁定如下：
    主  文
甲○○之緩刑宣告撤銷。
    理  由
一、聲請意旨（略以）：受刑人甲○○前因妨害自由案件，經臺
    灣新竹地方法院以九十三年度訴字第二七四號判處有期徒刑
    六月，緩刑四年，於九十三年十月十一日確定在案。乃於緩
    刑期內即九十四年三月十九更犯竊盜罪，經臺灣桃園地方法
    院於九十六年四月二十七日以九十五年度易字第一八五五號
    判決判處得易科罰金之有期徒刑四月，並於九十六年七月二
    十日撤回上訴確定，爰依新修正刑法第七十五條之一第一項
    第二款及刑事訴訟法第四百七十六條之規定，聲請將上述緩
    刑之宣告予以撤銷。
二、查刑法第七十五條及第七十五條之一雖於九十四年二月二日
    修正公布，並自九十五年七月一日施行，惟按於九十四年一
    月七日刑法修正施行前，受緩刑之宣告，九十四年一月七日
    修正刑法施行後，仍在緩刑期內者，適用九十四年一月七日
    修正施行之刑法第七十五條、第七十五條之一及第七十六條
    規定，刑法施行法第六條之一定有明文。本件受刑人甲○○
    所犯竊盜案件，經本院於九十六年四月二十七日判處有期徒
    刑六月，緩刑四年，並於同年七月二十日撤回上訴確定，此
    有卷附之上述判決書正本及臺灣高等法院被告前案紀錄表在
    卷可稽，是本件受刑人係九十四年一月七日修正刑法施行前
    ，受緩刑之宣告，而於九十四年一月七日修正刑法施行後，
    受刑人所涉上述竊盜案件仍於緩刑期間內，依前述規定及說
    明，自應適用修正後之刑法第七十五條、第七十五條之一規
    定，合先敘明。
三、次按受緩刑之宣告而於緩刑內因故意犯他罪，在緩刑期內受
    得易科罰金之有期徒刑、拘役或罰金之宣告確定，足認原宣
    告之緩刑難收其預期效果，而有執行刑罰之必要者，得撤銷
    其宣告；又該撤銷之聲請，於判決確定後六個月內為之，刑
    法第七十五條之一第一項第二款及第二項定有明文。又緩刑
    之宣告應撤銷者，由受刑人所在地或其最後住所地之地方法
    院檢察官聲請該法院裁定之，刑事訴訟法第四百七十六條亦
    定有明文。是本件尚非「應」撤銷緩刑宣告之強制規定案件
    ，而係修正後刑法第七十五條之一第一項第二款所定「得」
    撤銷緩刑之具裁量空間案件，法院自應行使合義務性裁量，
    其內部界限即係刑法第七十五條之一第一項本文明定之「足
    認原宣告之緩刑難收其預期效果，而有執行刑罰之必要者」
    。又按基於憲法第十六條人民訴訟權之制度性保障及第八條
    正當法律程序原則，刑事被告於法院裁判前，應享有於法官
    面前陳述意見之聽審權，本件撤銷緩刑之聲請，影響所及係
    受刑人原所受暫緩刑之執行之利益歸於消滅之重大不利益，
    本院考量憲法上聽審權之保障，依職權傳喚受刑人到庭，給
    予陳述意見及答辯之機會。
四、訊據受刑人辯稱（略以），於緩刑期間皆遵守規定定期報到
    ，後案係遭人陷害，希望能給予一次機會云云。經查參酌受
    刑人前述所犯妨害自由案件，其犯罪手法係駕駛預先裝載開
    山刀、水果刀、垃圾袋及裝滿汽油的寶特瓶及玻璃瓶等物之
    貨車，至被害人呂洋所任職之再興瓦斯行，以持裝滿汽油之
    玻璃瓶進入該瓦斯行，拿出打火機作勢點火，揚言燒毀該瓦
    斯行，再趁機強押其前配偶呂洋上車，而剝奪其行動自由，
    沿途並持開山刀及水果刀出言恐嚇呂洋，致呂洋心生畏懼，
    有臺灣新竹地方法院九十三年度訴字第二七四號判決一件在
    卷可稽。受刑人預先備有放火工具及凶器，再以非法手段剝
    奪他人行動自由，足生損害於他人，其犯罪之情節非輕，惟
    經檢察官聲請以協商程序判決，法院同意當事人合意所科之
    刑並宣告緩刑，於九十三年十月十一日確定。法院就上述犯
    罪情節非輕之被告仍願宣告緩刑，無非係希予受刑人自新之
    機會。豈料受刑人仍不知警惕，於九十四年三月間，猶以不
    法之手段，與他人共同竊取第三人所有之小客車，再經變賣
    取得現金三千元等財物，可見其並未因受到刑事追訴而有悔
    悟反省之意，故其原宣告之緩刑，已難收預期之效果，而有
    執行刑罰之必要。綜上所述，本件聲請撤銷緩刑之宣告，經
    核與修正後刑法第七十五條之一第一項第二款及第二項之規
    定相符，自得撤銷其所犯本院九十三年度訴字第二七四號案
    件之緩刑宣告。本件聲請為有理由，應予准許。
五、依刑事訴訟法第四百七十六條，刑法施行法第六條之一、修
    正後刑法第七十五條之一第一項第二款，裁定如主文。
中　　華　　民　　國　　96　　年　　12　　月　　31　　日
                           臺灣桃園地方法院刑事第六庭
                               法  官  錢  建  榮
以上正本證明與原本無異。
如不服本裁定，應於裁定送達後5 日內向本院提出抗告狀。
　　 　　　　　　　　　　　　　書記官　劉  寶  霞
中　　華　　民　　國　　97　　年　　1 　　月　　7 　　日
